【裁判字號】    99,易,780
【裁判日期】    990618
【裁判案由】    傷害
【裁判全文】
臺灣臺中地方法院刑事判決               99年度易字第780號
公  訴  人  臺灣臺中地方法院檢察署檢察官
被      告  乙○○
上列被告因傷害案件，經檢察官提起公訴（99年度偵字第997號）
，本院判決如下：
    主    文
乙○○傷害人之身體，處拘役貳拾日，如易科罰金，以新臺幣壹
仟元折算壹日。
    犯罪事實
一、乙○○與甲○○原均係址設臺中縣龍井鄉○○村○○路○段
    64號源盛車體有限公司之員工，其2人於民國98年8月25日9
    時25分許，在前開源盛車體有限公司內，因甲○○拿走乙○○正使用中之電風扇，雙方發生口角爭執，詎乙○○竟基於
    傷害他人身體之犯意，以右手徒手揮拳毆打甲○○左臉一下
    ，致甲○○受有左側顏面挫傷、左耳疼痛等傷害。
二、案經甲○○訴由臺中縣警察局烏日分局報請臺灣臺中地方法
    院檢察署檢察官偵查起訴。
    理    由
一、按被告以外之人於審判外之陳述，雖不符刑事訴訟法第159
    條之1至第159條之4之規定，而經當事人於審判程序同意作
    為證據，法院審酌該言詞陳述或書面陳述作成時之情況，認
    為適當者，亦得為證據。當事人、代理人或辯護人於法院調
    查證據時，知有第159條第1項不得為證據之情形，而未於言
    詞辯論終結前聲明異議者，視為有前項之同意。刑事訴訟法
    第159條之5定有明文。查被告乙○○於本院審理時，對證人
    甲○○、楊朝陽、顏興枝等人於警詢、檢察事務官訊問時所
    為審判外陳述，均表示同意作為本案證據，有本院審判筆錄
    在卷可考，另經本院審酌卷內各該證人甲○○、楊朝陽、顏
    興枝等人陳述時之情狀，均查無被違法取供或非出於自由意
    志之情形，以之作為本案之證據，皆屬適當，依前揭規定，
    本案判決以下所引用上開證人甲○○、楊朝陽、顏興枝等人
    於警詢、檢察事務官訊問時之審判外陳述均得為本案之證據
    ，合先敘明。
二、訊據被告乙○○固不否認有於前開時間、地點與告訴人甲○○發生口角衝突，惟矢口否認有何傷害犯行，辯稱：當時其
    在工作，告訴人將電風扇拿走，其要告訴人將電風扇拿回來
    ，告訴人不理其，其在教告訴人，並沒有打他，告訴人的傷
    是他自己走路走到一半踢到鐵板滑倒才受傷等語。惟查：
  (一)前開犯罪事實，業據證人即告訴人甲○○於警詢、檢察官偵
    查中及本院審理時，證人丙○○於本院審理時證述明確，復
    有光田綜合醫院診斷證明書及刑案現場測繪圖各1份在卷足
    稽。
  (二)被告雖以前詞置辨，然查，證人即到場處理之臺中縣警察局
    烏日分局龍津派出所員警楊朝陽於檢察事務官調查時證稱：
    當天其接獲勤務通報到現場，其到的時候，糾紛已經發生完
    畢，當時告訴人有說被告有打他，但被告沒有否認，其到場
    後都是跟老闆談，其有問被告，但被告沒有講話，都是由被
    告老闆出面處理，其到場時，看到告訴人臉上有紅紅的，其
    在現場時，被告未否認打人的事，也沒有承認，但到警局時
    ，被告說沒有打告訴人，被告說可能是因為他說話大聲，告
    訴人嚇到，所以轉頭撞到車體等語明確，且查，被告於警詢
    及偵查中則稱告訴人係自行滑倒受傷等語，是被告就告訴人
    如何受傷一情，於員警到場處理時及嗣後接受訊問時，前後
    所述不一，顯屬有疑；再者，依卷附之診斷證明書所示，告
    訴人所受傷勢為左側顏面挫傷、左耳疼痛等傷害，如告訴人
    係因自行滑倒而撞到頭部，何以除告訴人指訴遭被告毆打之
    左側臉部有傷勢外，其餘手腳均無任何傷勢，是被告所辯顯
    與常情不合，自無足採。至證人顏興枝於檢察事務官訊問時
    雖證稱：其是源盛車體有限公司之負責人，當天其回來後，
    有問其他員工，員工都說沒有人看到等語，然證人顏興枝亦
    證稱：警察到場時，其有向警方說其先私下處理一下，但後
    來其無法處理，就請告訴人及被告自己私下處理等語，顯見
    證人顏興枝當時即係以公司負責人之身分欲先幫告訴人及被
    告2人調解糾紛，而以一般員工對於此種情形不願涉入他人
    糾紛之心態，是在證人顏興枝詢問時表示沒有看到，亦無違
    一般經驗法則，又證人丙○○於本院審理時業已具結證述明
    確，且證人丙○○與被告並無恩怨，自無任意設詞誣陷被告
    之必要，是證人顏興枝於檢察事務官訊問時所述，尚不足為
    有利於被告之認定。
  (三)綜上所述，本案事證明確，被告所辯不足採信，其犯行堪以
    認定。
三、核被告所為，係犯行法第277條第1項之傷害罪，爰審酌被告
    與告訴人因工作上糾紛發生爭執，而動手毆打告訴人一下致
    傷，告訴人所受傷勢為左側顏面挫傷、左耳疼痛等傷害，並
    被告犯後否認犯行等一切情狀，量處如主文所示之刑，並諭
    知易科罰金之折算標準。
據上論斷，應依刑事訴訟法第299條第1項前段，刑法第277條第1
項、第41條第1項前段，刑法施行法第1條之1，判決如主文。
中    華    民    國    99    年     6    月    18    日
                    刑事第六庭  法  官  戴博誠
以上正本證明與原本無異。
如不服本判決應於收受判決後10日內向本院提出上訴書狀，並應
敘述具體理由；其未敘述上訴理由者，應於上訴期間屆滿後20日
內向本院補提理由書（均須按他造當事人之人數附繕本）「切勿
逕送上級法院」。
                                書記官  林政佑
中    華    民    國    99    年     6    月    18    日
【附錄論罪科刑法條】
刑法第277條第1項：
傷害人之身體或健康者，處 3 年以下有期徒刑、拘役或 1 千元
以下罰金。

司法院資訊處製作；財團法人民間司法改革基金會備份。
